【裁判字號】    95,上重更(一),5
【裁判日期】    950807
【裁判案由】    違反毒品危害防制條例
【裁判全文】
臺灣高等法院高雄分院刑事判決     95年度上重更(一)字第5號
上  訴  人  臺灣高雄地方法院檢察署檢察官
上  訴  人
即  被  告  乙○○
選任辯護人  林樹根  律師
            邱麗妃  律師
            莊雯琇  律師
上列上訴人因被告違反毒品危害防制條例案件，不服臺灣高雄地
方法院93年度重訴字第108 號中華民國94年10月11日第一審判決
（起訴案號：臺灣高雄地方法院檢察署93年度偵字第17619 號、
第16480 號、18157 號、第17720 號、第17548 號，移送併辦案
號：台灣台南地方法院檢察署93年度偵字第9518號、第10739 號
、93年度營偵字第1233號及台灣高雄地方法院檢察署94年度偵字
第23017 號），提起上訴（移送併辦案號：台灣高雄地方法院檢
察署94年度偵字第24200 號），判決後經最高法院發回更審，本
院判決如下：
    主  文
原判決關於乙○○部分撤銷。
乙○○共同連續販賣第一級毒品，累犯，處無期徒刑，褫奪公權
終身。
扣案如附表A 、附表B 編號1 所示之海洛因均沒收銷燬之；附表
B編 號1 之外包裝及附表B 編號2 、3 及附表C 所示之物，沒收
之。犯罪所得新台幣貳佰肆拾萬元沒收之，如全部或一部不能沒
收時，以其財產抵償之。共同犯罪所得新台幣壹佰柒拾陸萬元與
林谷屏連帶沒收之，如全部或一部不能沒收時，應以其財產抵償
之。
    事  實
一、乙○○於民國（以下同）92年間因違反毒品危害防制條例案
    件，經原審法院以93年度簡字第456 號判處有期徒刑6 月，
    於93年6 月15日易科罰金執行完畢，仍不知悔改，明知海洛
    因係屬毒品危害防制條例第2 條第2 項所列第一級毒品，具
    成癮性、濫用性及社會危害性，不得非法持有、販賣，竟意
    圖營利，基於販賣第一級毒品海洛因之概括犯意，於下列時
    地為販賣第一級毒品海洛因之行為：
（一）緣有已判決有罪確定之甲○○者於泰國經營珠寶生意，經
      常往來泰國與台灣之間，而有管道自泰國私運毒品海洛因
      磚回台，惟在台灣並無銷售管道，遂經由真實姓名籍址不
      詳綽號「昌哥」之成年男子介紹認識有意替甲○○在台灣
      擔任毒品銷售之乙○○，乙○○即於92年9 、10月間，在
      高雄市三民區○○○路「慈香庭素食餐廳」，介紹甲○○
      與欲購買第一級毒品海洛因之蔡清炳（另由台灣高等法院
      台南分院審理中）認識，蔡清炳本欲透過乙○○向甲○○
      購買海洛因，然乙○○以每塊350 公克之海洛因磚開價新
      台幣（下同）85萬元，蔡清炳覺得出價過高並未應允，並
      覺乙○○不可靠，遂私下直接聯絡甲○○買賣多次海洛因
      磚轉賣營利，嗣於93年3 月22日下午8 時許，經治安機關
      查獲蔡清炳，扣押第一級毒品海洛因合計淨重2918.17 公
      克（純度61.10%，純質淨重1783公克）。
（二）蔡清炳遭警查獲後，乙○○即與甲○○取得聯絡，仍由甲
      ○○自泰國私運海洛因磚回台灣，再以每塊海洛因磚（35
      0 公克）60萬元之價格售予乙○○，乙○○販入後則在台
      灣自行找尋買主銷售。甲○○於93年6 月1 日搭乘泰國航
      空公司編號TG652 號班機班機自高雄小港國際機場私運4
      塊海洛因磚入境，旋於高雄市三民區○○○路「慈香庭素
      食餐廳」將其中2 塊海洛因售予乙○○120 萬元（餘2 塊
      海洛因磚甲○○另尋管道出售。），乙○○再販賣予他人
      。又於93年7 月11日甲○○搭乘泰國航空公司編號TG652
      號班機自高雄小港國際機場夾帶8 塊海洛因磚走私入境，
      旋於高雄市「三信家商」對面將2 塊海洛因售予乙○○，
      乙○○再販賣予他人 (其餘6 塊海洛因磚甲○○另行出售
      )。 又於93年8 月15日甲○○搭乘泰國航空公司編號TG65
      2 號班機自高雄小港國際機場夾帶8 塊海洛因磚走私入境
      ，旋於同日間下午9 時許，與乙○○在高雄市○○路與自
      強路口之東帝士大樓樓下見面商討交貨事宜，約定於93年
      8 月17日下午3 時許，在高雄市○○○路之「湯尼龍遊戲
      場」交付海洛因磚2 塊售予乙○○，乙○○再販賣予他人
      。
（三）乙○○於93年8 月16日晚上11時48分許，經陳仁和在台中
      某處以不詳之人所有號碼為0000000000之行動電話撥打其
      所有之0000000000號行動電話，雙方達成買賣海洛因磚2
      塊180 萬元之合意，嗣陳仁和於翌日即93年8 月17日中午
      12時43分許駕駛其所有車牌號碼A8-9758 號自用小客車，
      在高雄縣岡山鎮岡山文化中心對面電信局之公共電話（號
      碼為《07》0000000 號）撥打乙○○所使用之0000000000
      號行動電話約定在高雄縣岡山鎮岡山文化中心對面電信局
      碰面，陳仁和要求乙○○就賣價給予折扣，雙方達成2 塊
      海洛因合計176 萬元之合意，並約定當日下午3 時許在高
      雄市三民區○○○路慈香庭素食館停車場交付海洛因及價
      金，陳仁和乃駕駛上開自用小客車前往上開約定交付地點
      ，而乙○○則派出與其有共同基於販賣第一級毒品海洛因
      犯意聯絡及行為分擔之林谷屏（已判決有罪確定）至慈香
      庭素食餐廳與陳仁和會面，並承諾林谷屏事後會給予金錢
      ，林谷屏遂駕駛車號V2-0936 號自小客車抵慈香庭素食餐
      廳。再由陳仁和駕駛A8-9758 號自用小客車搭載林谷屏一
      同前往高雄市○○○路之「湯尼龍遊戲場」，2 人抵達遊
      戲場後，陳仁和先將76萬元現金交由林谷屏，林谷屏將上
      開現金攜入「湯尼龍遊戲場」交予乙○○，林谷屏並依乙
      ○○之指示至在場甲○○所坐之電玩椅子下拿出1 個裝有
      海洛因之塑膠袋（全家便利超商塑膠袋內裝有1 個加蓋之
      盒子，盒子內裝載呈圓餅狀的圓形海洛因，盒子上則以1
      包乖乖餅乾作為掩蔽，海洛因淨重672.81公克，純度68.9
      6%，純質淨重463 .97 公克），交給在外等候之陳仁和，
      陳仁和確認該盒子所裝之物品係海洛因後，即將其餘100
      萬元現金交由林谷屏攜入遊戲場內轉交乙○○。嗣陳仁和
      於販入上開毒品後，即駕駛上開自用小客車欲前往台中市
      轉售，林谷屏則搭計程車回到上開慈香庭素食館停車場內
      駕駛V2-0936 號自用小客車。嗣為行政院海岸巡防署南部
      地區巡防局高雄市機動查緝隊依先前監聽譯文內容，會同
      高雄縣政府警察局鳳山分局，於93年8 月17日下午3時20
      分許，在高雄市○○○○道北上便道旁循線查獲陳仁和，
      並扣得置於上開自小客車右前座踏板處如附表A 所示之海
      洛因。
（四）乙○○在上開「湯尼龍遊戲場」與甲○○交易2 塊海洛因
      並賣予陳仁和後20至30分鐘，復基於營利之意圖，向甲○
      ○要求販入一塊海洛因磚，雙方約在高雄市苓雅區○○○
      路186 號三信家商對面火鍋店前交易，於93年8 月17日下
      午3 時33分許，乙○○以其所有之0000000000號行動電話
      撥打林谷屏所有0000000000號要求其開車到前開高雄市苓
      雅區○○○路186 號三信家商門口等候，復於93年8 月17
      日下午3 時37分許乙○○再度撥打前揭電話告知林谷屏，
      若看見甲○○出現則在機車腳踏板上有1 包毒品馬上提回
      家（即高雄縣岡山鎮）等語，嗣甲○○駕駛車號不詳之機
      車出現後，見乙○○已在高雄市苓雅區○○○路186 號三
      信家商對面火鍋店等候，此時林谷屏即出現將甲○○置放
      在機車腳踏板處以塑膠袋包裝之海洛因一盒（海洛因淨重
      336.3 公克，空包裝重138.08公克，純度67.09%，純質淨
      重225.62公克）取走拿至其所駕駛車號V2-0936 號自小客
      車上，並置放在前座位下方後駕車離去。事後乙○○將先
      前所交付予甲○○之毒品價金以另有他用為由要求再返還
      10萬元，甲○○應允之而返還10萬元。嗣為海巡署高雄市
      機動查緝隊會同高雄縣政府警察局鳳山分局員警，於93年
      8 月17日下午3 時40分許，在高雄市○○○○道北上匣道
      查獲林谷屏及在車號V2－0936號自用小客車內扣得附表B
      所示之海洛因及物品；另於同日晚間7 時許，循線在高雄
      縣岡山鎮○○○路394 號「淺草遊藝場」內查獲乙○○，
      並扣得附表C 所示之行動電話。
二、案經行政院海岸巡防署南部地區高雄市機動查緝隊移送及高
    雄縣警察局鳳山分局移送臺灣高雄地方法院檢察署檢察官偵
    查起訴及台灣台南地方法院檢察署移送併案審理。
   理  由
壹、程序部分
一、證人即同案被告甲○○於93年9 月3 日上午10時59分許、93
    年9 月14日下午3 時56分許接受檢察官訊問，係以被告身分
    所為之供述，此有93年度偵字第17720 號93年9 月3 日下午
    10時59分及93年9 月14日下午3 時36分訊問筆錄在卷可查（
    見93年度偵字第17720 號偵查卷第23-26 、57-58 頁），甲
    ○○既非以證人身分接受訊問，自無具結之問題；證人即共
    同被告林谷屏於93年8 月18日下午5 時42分許接受檢察官訊
    問時係以被告身分所為之供述，此有93年度偵字第16480 號
    93年8 月18日下午5 時42分訊問筆錄在卷可查（見93年度偵
    字第16480 號偵查卷第33-35 頁），另於93年9 月17日上午
    10時56分許，林谷屏以供後具結之方式應訊，業經簽署證人
    結文，此有證人結文1 紙附卷可按（見93年度偵字第16480
    號偵查卷第61頁）；證人即同案被告陳仁和於93年8 月18日
    下午5 時19分許，係以被告之身分接受檢察官訊問，此亦有
    93年度偵字第16480 號93年8 月18日下午5 時19分訊問筆錄
    1 份在卷可稽（見93年度偵字第16480 號偵查卷第30-32 頁
    ），上揭陳述筆錄自有證據能力，得執為本案審判之基礎。
二、本案被告乙○○之辯護人於94年6 月6 日之辯護狀中另主張
    就起訴部分犯行，證人即同案被告甲○○於93年9 月2 日下
    午9 時55分許在海巡署第2 次之警詢筆錄及93年9 月14日下
    午1 時45分在海巡署警詢筆錄；證人即共同被告林谷屏93年
    8 月18日上午10時在海巡署第2 次警詢筆錄；證人陳仁和於
    93 年8月18日上午10時50分許，在海巡署第2 次警詢筆錄及
    93 年9月8 日上午10時在海巡署警詢筆錄，依刑事訴訟法第
    15 9條第1 項之規定，均屬被告以外之人於審判外所為陳述
    均無證據能力。另就併案部分即被告乙○○與甲○○、蔡清
    炳共同運輸及販賣第一級毒品海洛因犯行部分，認甲○○、
    蔡清炳於警詢之供述，亦屬被告以外之人於審判外所為陳述
    均無證據能力。按被告以外之人於審判外之言詞或書面陳述
    ，除法律有規定者外，不得作為證據；被告以外之人於檢察
    事務官、司法警察官或司法警察調查中所為之陳述，與審判
    中不符時，其先前之陳述具有較可信之特別情況，且為證明
    犯罪事實存否所必要者，得為證據。刑事訴訟法第159 條第
    1 項、第159 條之2 分別定有明文。所謂「顯有不可信之情
    況」及「具有可信之特別情況」，則應依被告以外之人為陳
    述時，是否出於真意、有無違法取供之情事等客觀上之環境
    或條件而為判斷，故應就偵查或調查筆錄製作之原因、過程
    及其功能等加以觀察其信用性，據以判斷該傳聞證據是否有
    顯不可信或有特別可信之情況而例外具有證據能力。至被告
    以外之人之陳述有無前後矛盾或與事實不符之情形，應僅屬
    證明力高低之範疇，尚非其陳述是否得為證據之認定依據。
    經查：證人即同案被告甲○○於原審法院審理時以證人之身
    分行交互詰問後，與其在警詢時就被告乙○○連續販賣第一
    級毒品之陳述相符，審酌證人即同案被告甲○○除辯護人所
    爭執之警詢筆錄外，證人即同案被告甲○○尚有多次警詢筆
    錄足以證明被告乙○○所犯之連續販賣第一級毒品海洛因罪
    行，且為被告乙○○及其辯護人所未爭執該供述證據之證據
    能力，證人即同案被告甲○○於93年9 月2 日下午9 時55分
    許在海巡署第2 次之警詢筆錄及93年9 月14日下午1 時45分
    在海巡署警詢筆錄，尚非證明犯罪事實存否所必要，不符合
    刑事訴訟法第159 條之2 規定，而不具證據能力。至於關於
    被告乙○○就併案部分即與甲○○、蔡清炳共同運輸及販賣
    第一級毒品海洛因之犯行，證人即同案被告甲○○及證人蔡
    清炳於原審法院審理時以證人之身分行交互詰問後，與其在
    警詢時就被告乙○○與渠等共同連續販賣及運輸第一級毒品
    之陳述有所不符，而其於警訊中之先前之陳述具有較可信之
    特別情況，且為證明被告乙○○販賣第一級毒品海洛因犯罪
    事實存否所必要，依刑事訴訟法第159 條之2 規定，該證人
    除前述於93年9 月2 日下午9 時55分許在海巡署第2 次之警
    詢筆錄及93年9 月14日下午1 時45分在海巡署警詢筆錄外，
    其餘甲○○於警詢時之陳述具有證據能力。又證人即共同被
    告林谷屏經原審法院以證人之身分行交互詰問後，與其於93
    年8 月18日上午10時在海巡署第2 次警詢時就被告乙○○是
    否交代其帶陳仁和前往「湯尼龍」遊戲場進行毒品交易及是
    否通知前往高雄市○○路三信家商前拿毒品之陳述不符，其
    於警訊中之先前之陳述具有較可信之特別情況，且為證明被
    告乙○○販賣第一級毒品海洛因犯罪事實存否所必要，依刑
    事訴訟法第159 條之2 規定，該證人林谷屏於93年8 月18日
    上午10時在海巡署第2 次警詢時之陳述具有證據能力。至於
    證人陳仁和經原審法院以證人之身分行交互詰問後，與其於
    93年9 月8 日上午10時在海巡署警詢之供述相符，依證人陳
    仁和於原審法院審理時之證述已足以證明被告乙○○所犯之
    販賣第一級毒品海洛因罪行，是以，本院認為證人陳仁和於
    93年8 月18日上午10時50分許在海巡署第2 次警詢筆錄及同
    年9 月8 日上午10時在海巡署警詢筆錄，尚非證明犯罪事實
    存否所必要，不符合刑事訴訟法第159 條之2 規定，而不具
    證據能力。
三、按通訊保障及監察法業於88年7 月14日制定公布，同年月16
    日生效，司法警察機關因偵辦刑事案件，為蒐集或調查證據
    ，而有實施通訊監察之必要者，於偵查中應由檢察官依職權
    或聲請核發通訊監察書，載明應記載事項，始得為之，其有
    急迫之情形經檢察官口頭通知先予執行通訊監察者，亦應於
    24小時內補發通訊監察書，通訊保障及監察法第5 條、第 6
    條、第11條規定甚明。本件起訴書所引乙○○0000000000號
    及林谷屏0000000000號自93年8 月16日起至93年8 月17日之
    通訊監聽譯文，均係經臺灣高雄地方法院檢察署檢察官核發
    通訊監察書予以監聽錄音所製作，有93年8 月3 日、93年 8
    月10日之雄檢楠玉字第聲監續723 、734 號之通訊監察書 2
    紙可稽（見高雄縣政府警察局鳳山分局93年8 月17日鳳警刑
    移字第1911號卷第38-39 頁），被告林谷屏、證人陳仁和原
    審法院審理時，就所提示之上揭通訊監聽譯文內容亦不否認
    真實性（見原審卷(二)第197 頁及原審卷第(三)第153 -155頁）
    ，另被告乙○○於上開監聽對話中所為之陳述係屬被告於審
    判外之陳述，並非我國刑事訴訟法傳聞法則適用之對象（限
    於被告以外之人）則該監聽譯文及監聽錄音帶自有證據能力
    ，核先敘明。
四、另按鑑定人由審判長、受命法官或檢察官就下列之人選任 1
    人或數人充之：一就鑑定事項有特別知識經驗者。二經政府
    機關委任有鑑定職務者；鑑定之經過及其結果，應命鑑定人
    以言詞或書面報告；法院或檢察官得囑託醫院、學校或其他
    相當之機關、團體為鑑定，或審查他人之鑑定，並準用刑事
    訴訟法第203 條至第206 條之1 規定，刑事訴訟法第198 條
    、第206 條第1 項、第208 條第1 項分別定有明文。且臺灣
    高雄地方法院檢察署已概括選任法務部調查局就案件有關毒
    品種類鑑定事項之鑑定機關，有台灣高等法院檢察署92年10
    月15日檢文允字第0921001322號該署函示可稽。依上開說明
    ，卷附法務部調查局鑑驗通知書，雖係被告以外之人於審判
    外之書面陳述，然係檢察機關概括委託法務部調查局鑑定後
    所製作之鑑定報告，為刑事訴訟法第159 條第1 項所指例外
    情形，應有證據能力。另卷附高雄醫學大學附設中和紀念醫
    院出具之檢驗報告（見原審卷(三)第40-42 頁），性質上雖係
    被告以外之人於審判外所為之書面陳述，屬於傳聞證據，然
    此乃原審法院審理本案時，依刑事訴訟法第208 條第1 項之
    規定，囑託高雄醫學大學附設中和紀念醫院鑑定，高雄醫學
    大學附設中和紀念醫院依刑事訴訟法第208 條第1 項準用同
    法第206 條第1 項規定所出具之書面鑑定報告，有原審法院
    檢體送驗單3 紙在卷可參（見原審卷(三)第33-35 頁），應屬
    刑事訴訟法第159 條第1 項「被告以外之人於審判外之言詞
    或書面陳述，除法律有規定者外，不得作為證據」規定，所
    稱「法律有規定者」之情形，應有證據能力，附此敘明。
五、末按被告以外之人（包括證人、鑑定人、告訴人、被害人及
    共同被告等）於審判外之陳述雖不符刑事訴訟法第159 條之
    1 至之4 等4 條之規定，而經當事人於審判程序同意作為證
    據，法院審酌該言詞陳述或書面陳述作成時之情況，認為適
    當者，亦得為證據；當事人、代理人或辯護人於法院調查證
    據時，知有刑事訴訟法第159 條第1 項不得為證據之情形，
    而未於言詞辯論終結前聲明異議者，視為有前項之同意，同
    法第159 條之5 定有明文。立法意旨在於傳聞證據未經當事
    人之反對詰問予以核實，原則上先予排除。惟若當事人已放
    棄反對詰問權，於審判程序中表明同意該等傳聞證據可作為
    證據；或於言詞辯論終結前未聲明異議，基於尊重當事人對
    傳聞證據之處分權，及證據資料愈豐富，愈有助於真實發見
    之理念，且強化言詞辯論主義，使訴訟程序得以順暢進行，
    上開傳聞證據亦均具有證據能力。本件被告乙○○及其辯護
    人於本院準備程序及審理程序時就公訴人所提之供述證據及
    非供述證據，除前揭部分外均不爭執，且本院審酌文書作成
    之形式或證人之供述，均無瑕疵、與待證事實具有關聯性等
    情況，認為適當，應認得為證據，揆諸前開說明，就本案所
    引用之供述、書面證據均具有證據能力。
貳、實體部分
一、訊據上訴人即被告乙○○否認有上開販賣第一級毒品海洛因
    犯行，辯稱：並無向甲○○購買海洛因再販賣云云。惟查：
（一）證人即同案被告甲○○於原審法院審理時已供承確有3 次
      自泰國購入第一級毒品走私管制物品入境而售予乙○○（
      見原審卷(三)第79頁）；(1)即甲○○於93年6 月1 日搭乘泰
      國航空公司編號TG652 號班機班機自高雄小港國際機場私
      運4 塊 (每塊350 公克）海洛因磚入境，旋於高雄市三民
      區○○○路「慈香庭素食餐廳」將其中2 塊海洛因售予被
      告乙○○120 萬元，已據證人即同案被告甲○○於警詢及
      偵查中證述明確（見台灣台南地方法院檢察署93年度偵字
      第9518號偵查卷第60頁、台南縣警察局南縣警刑字第0930
      060487號卷第6 頁），證人即同案被告甲○○所涉此部分
      走私運輸第一級毒品海洛因販賣之情亦經原審判刑確定，
      此為被告乙○○基於營利意圖，第1 次販入2 塊海洛因磚
      再販賣之部分。(2)於93年7 月11日證人即同案被告甲○○
      搭乘泰國航空公司編號TG652 號班機自高雄小港國際機場
      夾帶8 塊海洛因磚走私運輸入境，旋於高雄市「三信家商
      」對面將2 塊海洛因以120 萬元之價售予乙○○，已據證
      人即同案被告甲○○於警詢及偵查中證述明確，證人即同
      案被告甲○○所涉此部分走私運輸第一級毒品海洛因販賣
      之情亦經原審判刑確定，此為被告乙○○基於營利意圖第
      2 次販入2 塊海洛因磚再販賣之部分。(3)於93年8 月15日
      證人即同案被告甲○○搭乘泰國航空公司編號TG652 號班
      機自高雄小港國際機場夾帶8 塊海洛因磚走私入境，旋於
      同日下午9 時許，與被告乙○○在高雄市○○路與自強路
      口之東帝士大樓樓下見面商討交貨事宜，約定於93年8 月
      17日下午3 時許，在高雄市○○○路之「湯尼龍遊戲場」
      交付海洛因磚2 塊售予被告乙○○轉售之部分。已據證人
      即同案被告甲○○於偵查中證述綦詳（見台灣高雄地方法
      院檢察署93年度偵字第17720 號偵查卷第58頁），被告乙
      ○○於原審法院準備程序中亦不否認確有邀約證人即同案
      被告甲○○至湯尼龍遊藝場見面等情（見原審卷(一)第159
      頁），證人即同案被告甲○○所涉此部分走私運輸第一級
      毒品海洛因販賣之情亦經原審判刑確定，此為被告乙○○
      基於營利意圖第3 次販入2 塊海洛因磚再賣賣之部分。
（二）有關被告乙○○販賣第一級毒品海洛因予證人陳仁和之情
      ，證人陳仁和於93年8 月16日晚上11時48分許、93年8 月
      17日上午0 時10分許、在台中某處以不詳姓名之人所有號
      碼為0000000000之行動電話撥打被告乙○○使用之000000
      0000號行動電話，均以台語並以暗語溝通，兩人對話內容
      略以：「9 呎…一摺（拗）變18呎…丈8 就對了，就照明
      天的時間嗎？嗯！你有叫他用「低」（毒品價格）一點嗎
      ？有啊！就9 呎啊！（指一塊海洛因90萬）剛才我們那個
      師父打電話給我，他本來不是說白板（指海洛因）有4 坪
      （指海洛因數量）要讓你釘（即讓售）。嗯！他說…現在
      …他量錯了，有6 坪啦！（指海洛因有6 塊）看你明天能
      幫他趕好嗎？最好是明天先趕…像昨天說的，先2 間給他
      做一做，剩下的... 因為我回去還得讓人相片看（毒品樣
      本）…嗯！…你照相照完讓人看完才能決定嗎？」等語。
      茲解讀其本義，其中「9 呎…」意即海洛因磚每塊90萬元
      、「一摺（拗）變18呎... 丈8 就對了」，意即2 塊海洛
      因磚為180 萬元。「就照明天的時間嗎？嗯！」意即約定
      時間。「你有叫他用『低』一點嗎？有啊！就9 呎啊！」
      意指陳仁和要求乙○○向前手將毒品價格降便宜一點，乙
      ○○答以「有啊」，就是每一塊海洛因90萬元。「剛才我
      們那個師父打電話給我，他本來不是說白板（指海洛因）
      有4 坪（指海洛因數量）要讓你釘？嗯！他說…現在…他
      量錯了，有6 坪啦！看你明天能幫他趕好嗎？最好是明天
      先趕…像昨天說的，先2 間給他做一做，剩下的…因為我
      回去還得讓人相片看（毒品樣本）…嗯！…你照相照完讓
      人看完才能決定嗎？」，意即乙○○稱前手（我們那個師
      父）表示尚有4 塊海洛因磚待售予陳仁和，原先說錯了，
      是有6 塊海洛因，明天是否購買6 塊海洛因，陳仁和則稱
      先買2 塊，餘者看毒品樣本後再作決定。93年8 月17日上
      午12時43分陳仁和以《07》0000000 公共電話撥打給乙○
      ○「你有空了嗎？閒了，我電信局這裏等你，岡山啊？嗯
      ！文化中心對面這…我在裡面較涼」等語。即陳仁和表示
      已抵達高雄縣岡山鎮岡山文化中心對面電信局裡面，待乙
      ○○前來履行交易。此有被告乙○○所使用0000000000號
      監聽譯文1 份在卷可憑（見高雄縣政府警察局鳳山分局93
      年8 月17日鳳警刑移字第1911號卷第26-27 頁），證人陳
      仁和於原審法院審理時亦證明上開對話內容確實係其與被
      告乙○○所為，且其中9 呎是指1 塊海洛因磚價90萬元，
      其中18呎是指180 萬元等語（見原審卷(三)第155 頁），另
      證人陳仁和於93年9 月21日偵訊時經提示93年8 月17日之
      監聽譯文內容時亦供稱：「本來是說他手中有4 塊，後來
      那天晚上又打電話來說有6 塊，因為我朋友只要2 塊，所
      以當天我說只要2 塊就好」等語（見93年度偵字第16480
      號偵查卷第66頁）。證人陳仁和於原審法院審理時證述係
      93年8 月17日與被告乙○○在岡山電信局與被告乙○○談
      論交付毒品事宜，並達成176 萬元之價金合致，由乙○○
      吩咐當日下午3 時至慈香庭素食餐廳找林谷屏，並由證人
      即共同被告林谷屏帶其至湯尼龍遊藝場外，再由證人即共
      同被告林谷屏先拿76萬元進入湯尼龍遊藝場內，再拿毒品
      出來交付證人陳仁和確認後，其後再交付100 萬元予證人
      即共同被告林谷屏，由證人即共同被告林谷屏攜入湯尼龍
      遊藝場內等情（見原審卷(三)第152 -158頁），被告乙○○
      亦不否認確有於岡山電信局前與證人陳仁和碰面（見原審
      卷(三)第156 頁），證人即共同被告林谷屏於原審法院準備
      程序時亦坦承係被告乙○○指示其至慈香庭餐廳等候證人
      陳仁和，由證人陳仁和駕車載其至湯尼龍遊藝場，並從證
      人陳仁和車上拿1 包牛皮紙袋進入湯尼龍遊藝場，從證人
      即同案被告甲○○腳下拿起1 包物品，再拿給證人陳仁和
      ，上開一切均為被告乙○○所要求 (指示)， 其知悉該包
      物品為毒品等語（見原審卷(二)第197 頁）。綜合上開所述
      ，足認證人即同案被告甲○○與被告乙○○第3 次之交易
      模式，係被告乙○○先與證人即同案被告甲○○約定交易
      地點為高雄市○○○路湯尼龍遊藝場，被告乙○○自行尋
      找毒品買主，而與海洛因之買主即證人陳仁和談妥交易之
      毒品數量及金額，約定相會之時間地點，會合後再由證人
      即共同被告林谷屏將證人陳仁和載至高雄市○○○路湯尼
      龍遊藝場，由證人即共同被告林谷屏將證人陳仁和所付之
      現金176 萬元分2 次依被告乙○○之指示交付被告乙○○
      ，證人即共同被告林谷屏並依被告乙○○之指示至證人即
      同案被告甲○○所坐之電玩椅子下拿出1 個裝有海洛因之
      塑膠袋（全家便利超商塑膠袋內裝有1 個加蓋之盒子，盒
      子內裝載呈圓餅狀的圓形海洛因，盒子上則以1 包乖乖餅
      乾作為掩蔽，海洛因淨重672.81公克，純度68.96%，純質
      淨重463.97公克），交給在外等候之證人陳仁和，同時完
      成販入與賣出海洛因之行為，藉以減少交易之繁瑣，又被
      告乙○○肢體殘障，經本院前審於95年2 月7 日勘驗被告
      乙○○，左腳因遭車禍而截肢，平常有裝義肢，但很少佩
      帶（台灣高雄地方法院檢察署94年度他字第486 號偵查卷
      第25頁之照片，被告自承確實有裝義肢），除聯絡兜售外
      ，多指示證人即共同被告林谷屏為之，減少被查獲之風險
      。至於証人甲○○於本院本審審理時陳稱：毒品是我賣給
      陳仁和，176 萬元我全部拿走，沒有分給乙○○等語（見
      95年7 月3 日本院審判筆錄），及証人林谷屏於原審陳稱
      ：是甲○○要我過去等陳仁和，陳仁和開車載我，我進去
      拿錢給甲○○，再拿東西給陳仁和等語（見94年8 月3 日
      原審審判筆錄），均與以前所述不符，與林谷屏以前所述
      均聽被告乙○○之指示亦不符，應認均係嗣後翻異迴護之
      詞，均不足採。
（三）海巡署高雄市機動隊依上開監聽譯文內容，會同高雄縣政
      府警察局鳳山分局，於93年8 月17日下午3 時20分許，循
      線在高雄市○○○○道北上便道旁查獲證人陳仁和，在證
      人陳仁和所駕駛門號A8-9758 號自小客車右前座下方扣得
      全家便利超商塑膠袋1 只，內裝有1 個加蓋之盒子，盒子
      內裝載呈圓餅狀的圓形海洛因磚，盒子上則以1 包乖乖餅
      乾作為掩蔽，此有照片4 幀、高雄縣政府警察局鳳山分局
      製作之扣押筆錄、扣押物品目錄表在卷可查（見高雄縣政
      府警察局鳳山分局93年8 月17日鳳警刑移字第1911號卷第
      29－30、35－36頁），而上開扣案疑似海洛因之物品送驗
      結果確含第一級毒品海洛因成份，含第一級毒品海洛因成
      份，淨重合計672.81公克，純度68.96%，純質淨重463.97
      公克），此有法務部調查局93年9 月24日編號000000000
      號法務部調查局鑑定通知書附卷可憑（見93年度偵字第16
      480 號偵查卷第76頁）。
（四）乙○○在上開「湯尼龍遊戲場」與甲○○交易2 塊海洛因
      並賣予陳仁和後20至30分鐘，復基於營利之意圖，向甲○
      ○要求販入一塊海洛因磚，雙方約在高雄市苓雅區○○○
      路186 號三信家商對面火鍋店前交易，交代證人即共同被
      告林谷屏開車到高雄市苓雅區○○○路186 號三信家商門
      口等候，將甲○○機車腳踏板上1 包毒品提取放入其所駕
      駛之車號V2-0936 號自小客車上，並置放在前座位下方後
      駕車回家（即高雄縣岡山鎮）；嗣為海巡署高雄市機動查
      緝隊會同高雄縣政府警察局鳳山分局員警，於93年8 月17
      日下午3 時40分許，在高雄市○○○○道北上匣道查獲林
      谷屏及在車號V2-0936 號自用小客車內扣得附表B 所示之
      物品；另於同日晚間7 時許，循線在高雄縣岡山鎮○○○
      路394 號「淺草遊藝場」內查獲乙○○，並扣得附表C 所
      示之物品等情。業據證人即同案被告甲○○供述「於湯尼
      龍遊藝場交易後約15分至20分鐘，乙○○又再要求交易一
      塊海洛因磚，並約定在高雄市○○路三信家商前火鍋店交
      易」等語（見原審卷(一)第33頁），核與證人即共同被告林
      谷屏於原審法院準備程序中自承被告乙○○以電話通知其
      至三信家商前拿取證人即同案被告甲○○機車腳踏板上一
      包物品，當時被告乙○○亦在場，拿取後依被告乙○○之
      吩咐前往岡山，其知悉該包物品即為毒品等情相符（見原
      審卷(二)第197 頁）。被告乙○○於93年8 月17日下午3 時
      37分許以0000000000號行動電話撥入共同被告林谷屏所使
      用之0000000000號，對話如下：「乙○○稱：『你車子都
      在門口，車頭向外，這樣比較能看見我們…我朋友（指毒
      品上手）等一下來，他的機車腳踏板那兒有1 包（指1 包
      毒品）馬上提著回家。』證人即共同被告林谷屏回答：『
      了解。』，被告乙○○又稱：『我會再打給你哦』。」此
      有證人即共同被告林谷屏所使用0000000000號監聽譯文在
      卷可憑（見高雄縣政府警察局鳳山分局93年8 月17日鳳警
      刑移字第1911號卷第28頁），上開監聽譯文內容經證人即
      共同被告林谷屏於警詢及原審法院準備程序中自承上開內
      容確為其與被告乙○○之對話且內容屬實等語（見高雄縣
      政府警察局鳳山分局93年8 月17日鳳警刑移字第1911號第
      15頁及原審卷(二)第197 頁），被告乙○○於警詢時坦承確
      有與證人即同案被告甲○○在三信家商前碰面（見台南縣
      警察局南縣警刑字第0930060487號卷第92頁），事後為警
      查獲後亦有扣得供其與證人即共同被告林谷屏通聯用之諾
      基亞牌型號3210、使用門號0000000000之綠色行動電話1
      具，此有高雄縣警察局鳳山分局製作之扣押筆錄、扣押物
      品目錄表在卷可查（見高雄縣政府警察局鳳山分局93 年8
      月17日鳳警刑移字第1911號卷第33-34 頁）。惟證人即共
      同被告林谷屏於原審法院審理時證述上開對話係其與甲○
      ○等語，顯然不實，難以採信。此外，為海巡署高雄市機
      動查緝隊會同高雄縣政府警察局鳳山分局員警，於93年8
      月17日下午3 時40分許，在高雄市○○○○道北上匣道查
      獲林谷屏及在車號V2-0936 號自用小客車內扣得塑膠袋一
      只內裝有1 個加蓋之盒子，盒子內裝載有海洛因及證人即
      共同被告林谷屏所使用摩托羅拉牌門號0000000000號銀色
      行動電話及諾基亞牌門號0000000000號之紅色行動電話各
      1 具，此有照片2 幀、高雄縣政府警察局鳳山分局製作之
      扣押筆錄、扣押物品目錄表在卷可查（見高雄縣政府警察
      局鳳山分局93年8 月17日鳳警刑移字第1911號卷第37、31
      、32頁），而上開扣案疑似海洛因之物品送驗結果確含第
      一級毒品海洛因成份，淨重336.3 公克，空包裝重138.08
      公克，純度67.09 % ，純質淨重225.62公克，此有法務部
      調查局93年9 月24日編號000000000 號法務部調查局鑑定
      通知書1 紙附卷可憑（見93年度偵字第16480 號偵查卷第
      75頁），另被告乙○○於93年8 月17日下午7 時許，在高
      雄縣岡山鎮○○○路394 號「淺草遊藝場」為警循線查獲
      ，並扣得諾基亞牌門號0000000000號藍色行動電話及諾基
      亞牌型號3210門號0000000000之綠色行動電話各1 具（見
      高雄縣政府警察局鳳山分局93年8 月17日鳳警刑移字第19
      11號卷第33-34 頁）。至於本次交易之價金，依證人即同
      案被告甲○○於原審法院審理時亦供述最後一次出售海洛
      因磚一塊予乙○○部分尚未收取價金等語（見原審卷(三)第
      79頁）。
（五）依證人即同案被告甲○○入出境資料顯示，甲○○確於93
      年5 月16日自高雄小港國際機場搭乘泰國航空公司編號
      TG653 號班機從高雄前往泰國曼谷，於93年6 月1 日搭乘
      泰國航空公司編號TG652 號班機自高雄小港國際機場入境
      、於93年6 月24日自高雄小港國際機場搭乘泰國航空公司
      編號TG653 號班機從高雄前往泰國曼谷，於93年7 月11日
      搭乘泰國航空公司編號TG652 號班機自高雄小港國際機場
      入境；於93年7 月15日自高雄小港國際機場搭乘泰國航空
      公司編號TG653 號班機從高雄前往泰國曼谷，於93年8 月
      15 日 搭乘泰國航空公司編號TG652 號班機自高雄小港國
      際機場入境，此有證人即同案被告甲○○出入境查詢報表
      在卷可憑（見台南縣警察局南縣警刑字第0930060487號刑
      案卷第275 頁），另從證人陳仁和被查扣之第一級毒品海
      洛因外觀為圓餅狀，有上開照片在卷可查，亦與證人即同
      案被告甲○○所稱係將海洛因磚分裝成圓餅型再置放於圓
      型青草膏罐內，夾帶入境等語相符合，均堪採信。
（六）關於被告乙○○向證人即同案被告甲○○購買4 次海洛因
      ，業如前述，其中前2 次雖未有毒品扣案，然從前開認定
      證人即同案被告甲○○於警詢中所供述第1 次至第3 次交
      易，證人即同案被告甲○○實際購入私運進口海洛因磚應
      為4 塊、8 塊、8 塊；依證人即同案被告甲○○供述售予
      被告乙○○共計7 塊（2 塊、2 塊、2 塊、1 塊海洛因磚
      ）及委託證人謝慶河售出之3.67兩海洛因，併同證人即同
      案被告甲○○案發後所被查獲之海洛因數量累計數量亦相
      近。從證人即共同被告林谷屏所被查獲海洛因之檢驗報告
      得知，證人即同案被告甲○○所出售之海洛因磚1 塊驗後
      淨重約336 公克（小數點以下四捨五入），證人即同案被
      告甲○○共計購買輸入20塊海洛因磚減去已售予乙○○7
      塊海洛因磚及謝慶河3.67兩，共同被告甲○○應尚持有42
      30.375公克海洛因，而從93年9 月2 日下午下午9 時許，
      主動帶同查獲人員前往位於高雄市○鎮區○○街163 之3
      號之住處，扣得以3 層塑膠袋包裝內之3 盒圓餅型之海洛
      因磚，經送驗結果確屬第一級毒品海洛因，淨重合計1356
      .4 公 克，空包裝重428.07公克，純度62.37%，純質淨重
      845.99公克，此有法務部調查局93年10月8 日調科壹字第
      220018123 號檢驗報告附卷可按（見93年度偵字第17720
      號偵查卷第95頁），另證人即同案被告甲○○將海洛因毒
      品分別寄放在證人王憶源及證人謝慶河處，經警於93年9
      月4 日下午9 時40分許，由證人王憶源帶領下前往高雄市
      三民區○○路28號24樓廁所天花板夾層起出以塑膠保鮮盒
      內所存放海洛因2 包，經送驗結果，亦屬第一級毒品海洛
      因成分，淨重合計2390.74 公克，空包裝重18.45 公克，
      純度77.15%，純質淨重1844.46 公克，此有法務部調查局
      93年11月8 日調科壹字第200005210 號鑑定通知書附卷可
      查（見台灣台南地方法院檢察署93年度偵字第9518號偵查
      卷第117 頁），又於93年9 月4 日下午11時50分許在高雄
      市○○路與六合路口，經證人謝慶河通知證人巫鴻足交出
      放在森永綜合桶（乖乖桶）內海洛因磚9 包，經送驗結果
      ，確屬第一級毒品海洛因成分，淨重合計333.24公克、空
      包裝重13.73 公克，純度76.01%，純質淨重253.30公克，
      此有法務部調查局93年11月8 日調科壹字第200005211 號
      鑑定通知書附卷可查（見台灣台南地方法院檢察署93年度
      偵字第9518號偵查卷第119 頁），合計證人即同案被告甲
      ○○被查獲之海洛因毒品數量為4080.38 公克，與證人即
      同案被告甲○○於警詢中所言購入之海洛因磚扣除售予被
      告乙○○及由證人謝慶河售出之海洛因，相距不到半塊海
      洛因磚之重量，參以證人即同案被告甲○○於購入海洛因
      後，在台灣分裝藏放時可能造成之耗損，證人即同案被告
      甲○○所被查獲之海洛因數量與警詢所稱購入及售出海洛
      因數量相扣抵後，應屬相近，證人即同案被告甲○○警詢
      所述應堪採信。
（七）被告乙○○於前2 次與證人即同案被告甲○○之毒品交易
      ，自93年5 月底、6 月初起至93年6 月底、7 月初止，即
      陸續購入海洛因磚4 塊，數量龐大並以售出海洛因所得之
      款項再向證人即同案被告甲○○購入海洛因，另從被告乙
      ○○與證人陳仁和毒品交易之價金觀之，原先電話中約定
      2 塊海洛因磚為180 萬元，亦即1 塊海洛因90萬元，嗣因
      證人陳仁和殺價至2 塊海洛因磚176 萬元，平均1 塊海洛
      因磚為88萬元，依被告乙○○向甲○○購入海洛因之成本
      為1 塊海洛因磚60萬元，依上開價差，被告乙○○每塊海
      洛因磚至少獲利28萬元，被告乙○○販賣第一級毒品海洛
      因賺取差價牟利之意圖及事實，要無疑義，被告乙○○向
      證人即同案被告甲○○購買毒品顯係基於營利為目的購入
      ，復將海洛因販賣予他人。另與證人即同案被告甲○○第
      3 次毒品交易中，被告乙○○顯係先與被告甲○○約定交
      易地點為高雄市○○○路湯尼龍遊藝場，再由被告乙○○
      聯絡欲購買海洛因毒品之買主即證人陳仁和約定交易之毒
      品數量及金額，再由被告林谷屏將證人陳仁和載至高雄市
      ○○○路湯尼龍遊藝場，由證人即共同被告林谷屏將現金
      176 萬元分2 次交付被告，另由證人即共同被告林谷屏將
      毒品海洛因2 塊交付陳仁和，以指示交付之方式，同時完
      成販入與賣出海洛因之行為。另按販賣毒品罪不以販入之
      後復行販出為構成要件，但以營利為目的購入或賣出，有
      一於此，其犯罪即完成，均不得視為未遂，最高法院25年
      非字第123 號判例可資參照。被告乙○○第4 次向證人即
      同案被告甲○○購買（販入）海洛因，既基於營利之意圖
      而為之，雖尚未售出即為警查獲，仍構成販賣第一級毒品
      行為。
（八）證人即共同被告林谷屏於原審法院準備程序時對於上開「
      販入而轉售海洛因磚2 塊予證人陳仁和及依被告乙○○指
      示，販入取運海洛因磚1 塊」犯罪事實均坦承不諱，並有
      監聽譯文、證人陳仁和及證人即同案被告甲○○供述足資
      佐證證人即共同被告林谷屏前開自白與事實相符，且證人
      即共同被告林谷屏所參與者乃被告乙○○販賣第一級毒品
      海洛因予證人陳仁和中收受價金及交付海洛因之行為，另
      參與被告乙○○基於意圖營利而販入海洛因之取運海洛因
      之行為，均屬於販賣第一級毒品罪之構成要件行為，且證
      人即共同被告林谷屏亦均明知所交付及收受之物品均為海
      洛因，並與被告乙○○事前有犯意聯絡，事後亦約定報酬
      ，證人即共同被告林谷屏與被告乙○○為共同正犯。證人
      即共同被告林谷屏此部分犯罪，業經判決罪刑確定。證人
      即同案被告甲○○意圖營利，自國外販入私運管制物品運
      輸第一級毒品海洛因入境販賣，所犯販賣毒品罪及運輸毒
      品罪，亦經原審法院判處罪刑確定在案，足証被告乙○○
      確有向甲○○購買毒品再販賣之行為，事証明確，被告乙
      ○○所辯係卸責之詞，不足採信，其犯行已堪認定。
二、被告乙○○明知證人即同案被告甲○○意圖營利，自國外販
    入私運管制物品運輸第一級毒品海洛因入境，被告乙○○意
    圖營利，向證人即同案被告甲○○購入再販賣予他人，係犯
    毒品危害防制條例第4 條第1 項之販賣第一級毒品罪及懲治
    走私條例第3 條第1 項之銷售管制物品罪。公訴人認被告乙
    ○○是另犯懲治走私條例第2 條第1 項之與甲○○共同私運
    海洛因進口罪，惟查本件是甲○○分3 次進口海洛因磚4 塊
    、8 塊、8 塊海洛因後，再販賣其中部分即2 塊海洛因予被
    告，其間有議價及交付價金，已如前述，且甲○○於原審亦
    稱：是他單純跟我購買等語（見原審卷三第71頁），本院本
    審審理時甲○○亦稱：乙○○沒有參與走私毒品，他也沒有
    出國等語（見95年7 月3 日本院審判筆錄），故本件是甲○
    ○進口海洛因後再販賣予被告，並非被告與甲○○共同私運
    海洛因進口（詳如後述理由四所載），檢察官起訴謂被告乙
    ○○出資與甲○○共同私運海洛因進口再由被告販賣等語，
    尚有未洽，因起訴事實已敘及被告乙○○販賣走私進口之海
    洛因，銷售該海洛因部分為起訴效力所及，此部分（銷售走
    私進口之海洛因部分）檢察官起訴法條應予變更。被告乙○
    ○以一行為觸犯販賣毒品海洛因及銷售走私物品罪二罪間，
    有想像競合關係，應從一重之販賣毒品處斷（最高法院79年
    度第2 次刑事庭會議決議(一)意旨參照）。被告乙○○非法持
    有第一級毒品之行為，已為販賣之高度行為所吸收，不另論
    其非法持有罪。被告乙○○先後4 次販賣第一級毒品海洛因
    時間緊接，所犯又均係犯罪構成要件相同之罪名，顯係基於
    概括之犯意反覆為之，應依修正前刑法第56條之規定論以一
    罪，並依連續犯之例加重之，惟其法定刑為死刑或無期徒刑
    部分，依刑法第64條第1 項、第65條第1 項規定，不得加重
    ，此部分不予加重，僅就其他之法定刑部分加重之。按共同
    正犯之成立，有以共同犯意而共同實施犯罪構成要件之行為
    者，有以自己犯罪之意思，參與犯罪構成要件以外之行為者
    ，有雖以幫助他人犯罪之意思而參與犯罪構成要件之行為者
    ，有以自己犯罪之意思，事前同謀推由一部分實施犯罪之行
    為者，均屬之，司法院大法官會議釋字第109 號解釋可供參
    考。蓋共同正犯，係共同實施犯罪行為之人，在共同意思範
    圍內，各自分擔犯罪行為之一部，相互利用他人之行為，以
    達其犯罪之目的，其成立不以全體均參與實施犯罪構成要件
    之行為為要件。共同正犯之意思聯絡，不限於事前有所謀議
    ，僅於行為當時有共同犯意之聯絡，於行為當時，基於相互
    之認識，不論明示通謀或相互間默示合致，以共同犯罪之意
    思參與，均屬之；而行為分擔，亦不以每一階段皆有參與為
    必要，倘具有相互利用其行為之合同意思所為，仍應負共同
    正犯之責，蓋共同正犯，於合同意思範圍內，組成一共犯團
    體，團體中任何一人之行為，均為共犯團體之行為，他共犯
    均須負共同責任，初無分別何一行為係何一共犯所實施之必
    要。（最高法院55年度台上字第522 號、87年度台非字第35
    號、85年度台上字第4962 號 、88年度台上字第2230號、第
    2858號判決、73年台上字第1886號判例意旨參照）。被告乙
    ○○與證人即共同被告林谷屏就末兩次之販賣第一級毒品之
    犯行，有犯意聯絡及行為分擔，為共同正犯。公訴人雖未就
    被告乙○○另於93年5 月底至同年7 月初止另有2 次販賣海
    洛因之行為，並於93年8 月17日下午3 時37分許基於營利意
    圖另向證人即同案被告甲○○購買海洛因1 塊之犯行起訴，
    惟此部分與上開起訴部分有連續犯之裁判上一罪關係，檢察
    官就犯罪事實一部起訴，依刑事訴訟法第267 條規定，其效
    力及於全部，法院自得一併審理，附此敘明。被告乙○○前
    於92年間因違反毒品危害防制條例案件，經原審法院以93年
    度簡字第456 號判處有期徒刑6 月，於93年6 月15日易科罰
    金執行完畢；有台灣高等法院被告全國前案紀錄表在卷足憑
    ，於5 年內再犯有期徒刑以上之本件各罪，為累犯，應依法
    加重其刑，惟其法定刑為死刑或無期徒刑部分，依刑法第64
    條第1 項、第65條第1 項規定，不得加重，此部分不予加重
    ，僅就其他之法定刑部分遞加之。又被告乙○○販賣毒品海
    洛因，數量不少，達數百萬元，其犯行尚難引起一般同情，
    與刑法第59條之規定不符，尚不得依該條規定減輕其刑，附
    此敘明。又刑法已於94年2 月2日 修正公布，於95年7 月1
    日施行，新修正之刑法第56條之連續犯已廢除，修正後之法
    律廢除連續犯其處罰較重，依刑法第2 條第1 項前段從舊從
    輕之規定，應適用有利於被告乙○○之修正前之刑法第56條
    之連續犯處罰。
三、原審予以論科，固非無見，惟查：(一)被告乙○○明知證人即
    同案被告甲○○意圖營利，而自國外販入私運管制物品運輸
    第一級毒品海洛因入境，被告乙○○意圖營利，向證人即同
    案被告甲○○購入海洛因再販賣予他人，係犯毒品危害防制
    條例第4 條第1 項之販賣第一級毒品罪及懲治走私條例第3
    條第1 項之銷售管制物品罪，一行為觸犯二罪名，有想像競
    合關係，應從一重之販賣毒品處斷（最高法院79年度第2 次
    刑事庭會議決議(一)意旨參照），原判決疏未論述懲治走私條
    例第3 條第1 項之銷售管制物品罪，自有未合。(二)連續犯、
    累犯之加重為法定本刑之加重，應就合於連續犯、累犯規定
    之所犯各罪，包括裁判上一罪關係之數罪，均加重其本刑，
    再於加重後之本刑範圍內裁量定其宣告刑，始為適法，非僅
    就其宣告刑罪名部分之法條加重其法定刑（最高法院94年度
    台上字第811 號判決要旨參照）。原判決見未及此，僅就其
    宣告刑罪名部分之法條加重其法定刑，自有未合。檢察官上
    訴意旨係指摘如後所述併辦部分，（即台灣高雄地方法院檢
    察署94年度偵字第24200 號、94年度偵字第23017 號），未
    予併辦不當，被告乙○○上訴意旨否認犯罪，指摘原判決不
    當，固均無足取，但原判決此部分，確有如上所述可議之處
    ，此部分即屬無可維持，此部分應由本院撤銷改判，爰審酌
    被告乙○○為累犯，為圖私利，竟販賣海洛因危害社會大眾
    健康生命，且犯後猶飾詞卸責，顯未深自反省，態度不佳，
    其販賣毒品海洛因數量鉅大，販賣毒品價格達數百萬元等一
    切情狀，爰仍依原判量處無期徒刑，並依法宣告褫奪公權終
    身。附表A 所示之海洛因乃證人即同案被告甲○○販賣予被
    告乙○○之第一級毒品海洛因，復由被告乙○○轉售予陳仁
    和，經送驗結果，確含第一級毒品海洛因成份，驗後合計淨
    重672.81公克，純度68.96%，純質淨重463.97公克，此有93
    年9 月24日法務部調查局調科壹字第000000000 號鑑驗通知
    書在卷可查（見台灣高雄地方法院檢察署93年度偵字16480
    號偵查卷第76頁），應依毒品危害防制條例第18條第1 項前
    段規定沒收銷燬之。至於毒品之外包裝係用於包裹毒品，防
    其裸露、潮濕，便於攜帶販賣，係供販賣毒品所用之物，依
    最高法院93年度台上字第1733號、93年度台上字第4034號判
    決見解，該外包裝與海洛因毒品二者應可分離，本件上揭扣
    案毒品之外包裝及另扣案之塑膠袋1 個及乖乖餅乾1 包，均
    係供夾藏包裝毒品掩飾以利證人即同案被告被告甲○○、被
    告乙○○販賣之用，惟既經併同毒品交付移轉予證人陳仁和
    ，應已屬證人陳仁和所有，按毒品危害防制條例第19條第1
    項之規定，犯該條例第4 條至第9 條、第12條、第13條或第
    14條第1 項、第2 項之罪者，其供犯罪所用或因犯罪所得之
    財物，固採義務沒收主義，但其並無「不問屬於犯人與否，
    沒收之」之特別規定，仍以沒收物屬於犯人所有者為限，始
    得依該規定予以沒收，該外包裝、塑膠袋1 個及乖乖餅乾1
    包，既不屬於被告乙○○所有，故本院就該空包裝、塑膠袋
    1 個及乖乖餅乾1 包部分自不得加以沒收。附表B 編號1 所
    示之物品乃證人即同案被告甲○○販賣予乙○○之第一級毒
    品海洛因，經送驗結果，確含第一級毒品海洛因成份，驗後
    合計淨重336.30公克，純度67.09%，純質淨重225.62公克，
    此有93年9 月24日法務部調查局調科壹字第000000000 號鑑
    驗通知書在卷可參（見台灣高雄地方法院檢察署93年度偵字
    第16480 號偵查卷第75頁），應依毒品危害防制條例第18條
    第1 項前段規定沒收銷燬之。至於毒品之外包裝有防止毒品
    裸露、逸出及潮濕之功用，並便於攜帶及運輸，供販賣、運
    輸毒品所用之物，本件扣案毒品之外包裝與海洛因毒品二者
    應可分離，本件此部分扣案毒品之外包裝及附表B 編號2 扣
    案之塑膠袋1 個，已移轉予被告乙○○，屬被告乙○○所有
    ，依毒品危害防制條例第19條第1 項之規定，犯該條例第4
    條至第9 條、第12條、第13條或第14條第1 項、第2 項之罪
    者，其供犯罪所用或因犯罪所得之財物，採義務沒收主義，
    故就該塑膠袋及毒品空包裝部分（空包裝袋重138.08公克）
    既屬於被告乙○○所有，自應諭知沒收。附表B 編號3 所示
    之諾基亞牌銀色行動電話1 具（使用0000000000號門號，序
    號為0000000000000000號），係證人即共同被告林谷屏所有
    （見高雄縣政府警察局鳳山分局93年8 月17日鳳警刑移字第
    1911號卷第14頁），且供與被告乙○○聯絡買賣毒品之用，
    基於共犯責任理論應依毒品危害防制條例第19條第1 項之規
    定沒收之（至於SIM 卡部分係屬電信公司所有，自不得一併
    沒收），另尚有扣案諾基亞牌紅色行動電話1 具，但從監聽
    譯文並無證明該支行動電話有用以通聯交代販毒事宜，故依
    法自不得加以沒收。附表C 編號1 、2 所示之諾基亞牌行動
    電話各1 具（分別使用門號0000000000號藍色行動電話及門
    號0000000000號綠色行動電話），係被告乙○○所有（見高
    雄縣政府警察局鳳山分局93年8 月17日鳳警刑移字第1911號
    卷第4 頁），且供被告乙○○聯絡買賣毒品之用，應依毒品
    危害防制條例第19條第1 項之規定沒收之（至於SIM 卡部分
    係屬電信公司所有，自不得一併沒收），另尚有扣案其他行
    動電話4 具，但從監聽譯文並無證明其餘行動電話有用以通
    聯交代販毒事宜，故依法自不得加以沒收。另被告林谷屏所
    駕駛之V2-0936 號自小客車，並非被告林谷屏所有，有車籍
    資料一紙在卷可憑，自不得宣告沒收。被告乙○○販賣第一
    級毒品海洛因至少前2 次獲得240 萬元（依序為120 萬元、
    120 萬元），故就240 萬元，應依毒品危害防制條例第19條
    第1 項之規定沒收之，一部不能沒收時，因係現款，故應以
    被告乙○○之財產抵償之。另被告乙○○與林谷屏共同販賣
    海洛因所得之財物176 萬元，亦應依同條例第19條第1 項之
    規定連帶沒收，如一部不能沒收時，因係現款，故應以其等
    財產抵償之。
四、公訴意旨另以：被告乙○○與證人即同案被告甲○○共同基
    於運輸及販賣第一級毒品海洛因之犯意而於93年8 月15日夾
    帶海洛因磚6 塊，並將其中2 塊售予陳仁和，因認被告乙○
    ○另犯毒品危害防制條例第4 條第1 項運輸毒品罪嫌及懲治
    走私條例第2 條第1 項私運管制物品進口之罪嫌。又與證人
    陳仁和有犯意聯絡及行為分擔，為共同正犯。然證人即同案
    被告甲○○於原審法院審理時證述係以每塊海洛因65萬元之
    代價售予被告乙○○，且被告乙○○係單純向之購買，購入
    後被告乙○○一塊海洛因磚賣多少錢並不清楚，運多少海洛
    因進來亦與被告乙○○無關等情（見原審卷(三)第71、79頁）
    ，依上開所述證人即同案被告甲○○既係獨自將毒品運輸私
    運入境，且有部分係自己找尋銷售海洛因管道，例如前述之
    謝慶河即為一例，被告乙○○對於證人即同案被告甲○○夾
    帶多少海洛因數量無法掌握，且證人即同案被告甲○○並非
    以夾帶海洛因多少塊而向被告乙○○領取報酬，或被告乙○
    ○售出海洛因而由證人即同案被告甲○○按件分紅牟利，而
    係以每塊海洛因65萬元銷售予被告乙○○獲取其進口之價差
    牟利，且甲○○於原審亦稱：是他單純跟我購買等語（見原
    審卷三第71頁），本院本審審理時甲○○亦稱：乙○○沒有
    參與走私毒品，他也沒有出國等語（見95年7 月3 日本院審
    判筆錄），足見被告乙○○非與甲○○共同走私海洛因進口
    。至於被告乙○○購入海洛因後轉賣何人及轉售之價格均無
    與證人即同案被告甲○○合意，此從證人陳仁和於原審法院
    審理時證述根本未看過證人即同案被告甲○○，亦不知被告
    乙○○之毒品來源等語（見原審卷(三)第154 頁），及前開所
    述被告乙○○出售毒品予證人陳仁和之過程，亦足認證人即
    同案被告甲○○並未介入被告乙○○販賣第一級毒品事宜，
    至於證人即同案被告甲○○於93年8 月20日出境，另於93年
    8 月31日利用不知情之吳彩蓮、陳碧芬運輸第一級毒品部分
    ，被告乙○○早於93月8 月17日下午7 時許為警逮捕，亦即
    在被告甲○○出國前即遭逮捕羈押，自無與被告甲○○再共
    謀於93年8 月20日推由證人即同案被告甲○○出國並於93年
    8 月31日運輸第一級毒品海洛因入境。因此，公訴人認被告
    乙○○與證人即同案被告甲○○有共同運輸、販賣第一級毒
    品海洛因顯屬無據，本應諭知無罪，惟公訴人認此部分與上
    揭論罪科刑之部分，有裁判上一罪之關係，以裁判上一罪起
    訴，故不另於主文為無罪之諭知。被告乙○○意圖營利向證
    人即同案被告甲○○販入第一級毒品海洛因而銷售予證人陳
    仁和，其方式係與證人即共同被告林谷屏犯意聯絡及行為分
    擔，由被告乙○○指示證人即共同被告林谷屏交付現金予證
    人即同案被告甲○○及再將毒品取交陳仁和，同時完成販入
    與賣出海洛因之行為，藉以減少交易之繁瑣，被告乙○○肢
    體殘障，除聯絡兜售外，多指示證人即共同被告林谷屏為之
    ，減少被查獲之風險。被告乙○○與證人即共同被告林谷屏
    固應成立共同正犯，詳如前所述，證人陳仁和屬買者，自無
    成立共同正犯可言，公訴人認其與陳仁和為共同正犯，係屬
    誤會。
五、至於台灣台南地方法院檢察署93年度偵字9518號、93年度偵
    字第10739 號、93年度營偵字第1233號移送併案審理意旨，
    認被告乙○○與證人即同案被告甲○○及證人蔡清炳就毒品
    危害防制條例第4 條第1 項運輸及販賣第一級毒品之犯行，
    有犯意聯絡及行為分擔之共同正犯關係，惟被告乙○○起訴
    部分並無涉及運輸第一級毒品部分已如前述，自無與併案部
    分有何連續犯之裁判上一罪關係。另證人蔡清炳於原審法院
    審理時均供述係向被告甲○○購買海洛因而已，且係私下與
    甲○○聯絡，不讓乙○○知道，交付毒品時乙○○並不在場
    ，亦無因證人即同案被告甲○○交付毒品而給予被告乙○○
    報酬等語（見原審卷(三)第87-92 頁）。證人蔡清炳於警詢中
    亦供述僅單純要購買海洛因而已，並無與證人即同案被告甲
    ○○、被告乙○○共謀走私等語（見台南縣警察局南縣警刑
    字第0930060488號刑案偵查卷宗第74頁），另證人即同案被
    告甲○○亦於原審法院審理時證述販賣毒品予蔡清炳並未支
    付任何代價予乙○○，之前於警、偵訊供述有支付報酬給予
    乙○○係因誤以為係乙○○被補後通風報信，導致其被查獲
    而挾怨報復所為之陳述等情（見原審卷(三)第75-76 頁），證
    人即同案被告甲○○雖於警訊供述有支付5 至10萬元及1 塊
    海洛因磚給乙○○作為報酬，然此部分為被告乙○○所否認
    ，且證人蔡清炳供述與被告甲○○交付毒品地點係在高雄市
    慈香庭素食餐廳及三信家商前，並無在證人蔡清炳台南縣新
    營市之公司內，是以，被告甲○○稱係在回高雄路上支付報
    酬予被告乙○○即非可信；另證人即同案被告甲○○於原審
    法院審理時亦證述夾帶走私之海洛因全售予蔡清炳，並無多
    買等情（見原審卷(三)第75頁），自無多餘之海洛因磚1 塊可
    贈與被告乙○○。且證人即同案被告甲○○並非以夾帶海洛
    因多少塊而向證人蔡清炳領取報酬，或蔡清炳售出海洛因一
    塊，被告甲○○可取成多少，而係以每塊海洛因60萬元至80
    萬元直接售予蔡清炳獲取價差之利潤，已如前述，至於證人
    蔡清炳購入海洛因後轉賣何人及轉售之價格均無與甲○○合
    意，此從證人徐朝陽（即蔡清炳銷售海洛因之對象）於法院
    審理時並未證述證人即同案被告甲○○有與證人蔡清炳共同
    販賣海洛因之行為（見台灣台南地方法院93年度重訴字第8
    號審理卷第94-97 頁），亦足認被告甲○○並未介入證人蔡
    清炳販賣第一級毒品事宜，足認被告乙○○並未與證人即同
    案被告甲○○就販賣海洛因予證人蔡清炳之運輸及販賣第一
    級毒品犯行有成立共同正犯關係，另證人蔡清炳與證人即同
    案被告甲○○就毒品危害防制條例第4 條第1 項運輸及販賣
    第一級毒品之犯行，亦無共同正犯關係，此外，復查無其他
    積極證據足證被告乙○○有此部分犯行，公訴人所提之證據
    ，即不能證明被告乙○○有公訴人所指上開罪行，此部分未
    經起訴，又不能證明犯罪，即與已論罪科刑部分無裁判上一
    罪之不可分關係，法院就此部分自不得加以審判。應退回檢
    察官依法處理（最高法院88年度台上字第3484號判決意旨參
    照）。
六、檢察官上訴謂台灣高雄地方法院檢察署94年度偵字第24200
    號、94年度偵字第23017 號移送併辦意旨，認被告乙○○於
    92年7 月間，夥同已判決確定之吳天霖、陳明得出境至中國
    大陸，運輸私運管制物品第一級毒品海洛因進口，認被告乙
    ○○另觸犯毒品危害防制條例第4 條第1 項運輸第一級毒品
    及懲治走私條例第2 條第1 項、第12條之準私運管制物品進
    口之犯行等語，惟被告乙○○被訴與證人即同案被告甲○○
    共犯毒品危害防制條例第4 條第1 項運輸毒品及懲治走私條
    例第2 條第1 項私運管制物品進口之罪名，既未成立，而不
    另為無罪之諭知，自無與此併案部分構成有連續犯之裁判上
    一罪關係，此部分未經起訴，本院就此部分自不得加以審判
    ，應退回檢察官依法處理（最高法院88年度台上字第3484號
    判決意旨參照）。檢察官就此部分上訴意旨認應併辦成立輸
    入毒品海洛因犯罪，自無可取，其上訴無理由，應予駁回。
七、另被告甲○○、林谷屏被訴部分，已經原審判決確定，不另
    論列，附此敘明。
據上論結，應依刑事訴訟法第369 條第1 項前段、第364 條、第
299 條第1 項前段、第300 條，毒品危害防制條例第4 條第1 項
、第18條第1 項前段、第19條第1 項，懲治走私條例第3 條第1
項、第11條，刑法第11條前段、第28條、第55條、第47條、第37
條第1 項，修正前刑法第56條，判決如主文。
本案經檢察官陳國全到庭執行職務。
中    華    民    國    95    年    8     月    7     日
                  刑事第六庭  審判長法  官  王憲義
                                    法  官  李璧君
                                    法  官  張盛喜
以上正本證明與原本無異。
如不服本判決應於收受本判決後10日內向本院提出上訴書狀，其
未敘述上訴理由者，並得於提起上訴後10日內向本院補提理由書
狀（均須按他造當事人之人數附繕本）「切勿逕送上級法院」。
中    華    民    國    95    年    8     月    9     日
                                    書記官  林明威
附錄本判決論罪科刑法條：
毒品危害防制條例第4 條第1 項
製造、運輸、販賣第一級毒品者，處死刑或無期徒刑；處無期徒
刑者，得併科新臺幣 1 千萬元以下罰金。
附表A
┌──┬──────┬───┬─────────────────────┐
│編號│ 物    品   │單  位│鑑        驗         結         果        │
├──┼──────┼───┼─────────────────────┤
│1   │海洛因      │1 盒  │驗後合計淨重672.81公克，純度68.96%，純質淨│
│    │            │      │重463.97公克（見93年9 月24日法務部調查局調│
│    │            │      │科壹字第000000000 號鑑驗通知書，台灣高雄地│
│    │            │      │方法院檢察署93年度偵字第16480 號偵查卷第76│
│    │            │      │頁）                                      │
└──┴──────┴───┴─────────────────────┘
附表B
┌──┬──────┬───┬─────────────────────┐
│編號│ 物    品   │單  位│   備                       註            │
├──┼──────┼───┼─────────────────────┤
│1   │海洛因      │1 盒  │驗後淨重336.30公克，純度67.09%，純質淨重22│
│    │            │      │5.62公克，空包裝重138.08公克（見93年9 月24│
│    │            │      │日法務部調查局調科壹字第000000000 號鑑驗通│
│    │            │      │知書，台灣高雄地方法院檢察署93年度偵字第  │
│    │            │      │16480 號偵查卷第75頁）                    │
├──┼──────┼───┼─────────────────────┤
│2   │塑膠袋      │1 只  │                                          │
├──┼──────┼───┼─────────────────────┤
│    │諾基亞牌行  │      │使用0000000000號門號，序號為00000000000000│
│3   │動電話銀色  │1 具  │6號                                       │
│    │            │      │                                          │
└──┴──────┴───┴─────────────────────┘
附表C
┌──┬──────┬───┬─────────────────────┐
│編號│  物   品   │單  位│    備           註                       │
├──┼──────┼───┼─────────────────────┤
│ 1  │諾基亞牌行動│壹具  │使用0000000000門號，序號為000000000000000 │
│    │電話藍色    │      │                                          │
├──┼──────┼───┼─────────────────────┤
│ 2  │諾基亞牌行動│壹具  │使用0000000000門號，序號為000000000000000 │
│    │電話綠色    │      │                                          │
└──┴──────┴───┴─────────────────────┘


司法院資訊處製作；財團法人民間司法改革基金會備份。
